# 土地收储会计处理

提问人：15510934503 时间：2019-03-06 21:01:35
@chenyiwei 陈老师，请问关于土地收储的处理是否有相关准则解释规定呢？谢谢

回答人：chenyiwei
对被收储土地的企业，根据不同情况，可能作为资产处置处理，也可能作为资产划拨处理，或者其他（根据具体情况确定）的处理方式。
土地储备机构管理的土地储备资金的核算，按照《土地储备资金会计核算办法（试行）》（财会 [2008]10 号）等相关规定执行。